【裁判字號】    97,交聲更（一）,14
【裁判日期】    970630
【裁判案由】    違反道路交通管理處罰條例聲明異議
【裁判全文】
臺灣士林地方法院交通事件裁定    96年度交聲更(一)字第14號
原處分機關  交通部公路總局台北區監理所基隆監理站
異  議  人
即受處分人  乙○○
上列受處分人因違反道路交通管理處罰條例案件，對於交通部公
路總局臺北區監理所基隆監理站民國96年9 月21日所為之處分（
原處分案號：基監裁字第裁42-U00000000號），聲明異議，本院
於民國97年1 月22日以96年度交聲字第1301號裁定異議駁回後，
受處分人不服，提起抗告，經臺灣高等法院於民國97年4 月29日
以97年度交抗字第320 號裁定撤銷發回，本院更為裁定如下：
    主  文
異議駁回。
    理  由
一、按汽車駕駛人，駕車在鐵路平交道上，不遵守看守人員之指
    示，或遮斷器開始放下，或警鈴已響、閃光號誌已顯示，仍
    強行闖越，處新臺幣（下同）6,000 元以上12,000元以下罰
    鍰，並記違規點數3點，道路交通管理處罰條例第54條第1款
    、第63條第1項第3款分別定有明文。
二、原處分意旨略以：本件異議人即受處分人乙○○於民國96年
    8 月14日上午11時12分，騎乘車牌號碼AC3-998 號重型機車
    行經臺北市南港區○○○路平交道時，竟於警鈴已響時闖越
    平交道，經內政部警政署鐵路警察局第一警務段松山派出所
    員警攔停舉發「警鈴已響，警示燈已亮、柵欄已徐徐放下，
    仍闖越平交道」之違規，認其違反道路交通管理處罰條例第
    54條第1 款、第63條第1 項第3 款之規定，並經原處分機關
    即交通部公路總局臺北區監理所基隆監理站依上開規定及違
    反道路交通管理事件統一裁罰標準及處理細則等規定，於96
    年8 月20日裁處受處分人罰鍰9,000 元，依同條例第63條第
    1 項第3 款記違規點數3 點，並施以道安講習。
三、本件異議人異議意旨略以：伊行經研究院路平交道時，忽聞
    警鈴響起，原想緊急煞車，但因此平交道前有劃設網狀黃色
    禁止暫停區，伊正巧行駛在網區。當下考量，若緊急暫停會
    違規停車，當時候方又緊跟一輛計程車，若緊急停車恐遭追
    撞，且當時柵欄剛要放下，環視兩邊均未見火車蹤影，才慢
    慢加油安全通過平交道（因此處限速30公里），隨即遭警察
    攔下開立該罰單。伊認為此處平交道前設立限速30公里，即
    影響車輛行駛速度，又在前面劃設黃色網狀禁停區，無疑設
    下一個圈套，假若剛好行經該黃色網狀禁停區○○○道柵欄
    警鈴又無預警響起、放下，那駕駛人該如何處理？故若是守
    法的伊不超速怎樣都會被有心開紅單的員警開立紅單。異議
    人向原處分機關表示不服舉發，經原處分機關裁決維持舉發
    結果後，異議人於法定期限內向本院交通法庭聲明異議云云
    。
四、經查：
（一）本件異議人即受處分人乙○○於上揭時、地，騎乘車牌號
      碼AC3-998 號重型機車，為值勤員警甲○○當場舉發「警
      鈴已響，警示燈已亮、柵欄已徐徐放下，仍闖越平交道」
      之違規，此有內政部警政署鐵路警察局鐵警行字第U00000
      000 號違反道路交通管理事件通知單影本1 份及違規相片
      2張附卷可稽，此部份事實堪以認定。
（二）異議人辯稱：我到達平交道前1公尺處，突然聽到警鈴響
      起，平交道前有劃設黃色網狀禁停區，該處不能夠暫停，
      我若是緊急停車就會停在柵欄內，而且後面有一部計程車
      跟在後面，若停下來，擔心會被計程車追撞，而且也違規
      ，所以我只有往前騎，車子行進間隨時都有可能行駛在黃
      色網狀區，怎麼可能警鈴一響起就馬上停下來云云（本院
      97年6月13日訊問筆錄第1至3頁）。惟上揭違規事實，業
      據證人即舉發本件違規之員警甲○○到庭證稱：我當時服
      平交道守望勤務，我有在現場架設攝影機取締違規，96年
      8 月14日上午11時12分左右我發現火車要來的時候，警鈴
      響、警示燈亮、柵欄開始放下，當時有一台公車剛好在平
      交道上面，公車剛過，過了之後柵欄開始放下，後面有一
      台重型機車、一台計程車闖越平交道過來，重型機車距離
      公車約5、6公尺，警鈴響起的時候應該來得及停車等語（
      本院97年6 月13日訊問筆錄第2 至3 頁），並有蒐證錄影
      光碟1 片附卷可稽。經本院當庭勘驗錄影光碟，勘驗結果
      顯示：一開始最前面是一輛貨車，剛通過平交道，當時警
      鈴已響，警示燈已亮，貨車後面是一輛公車，貨車與公車
      間距離超過一個貨車車身，公車當時剛進入平交道，在公
      車通過平交道的時候，異議人所騎機車也跟著進入平交道
      ，距離約有5 、6 公尺，依此可判斷異議人在進入平交道
      之前，平交道的警鈴已響、警示燈已亮、柵欄已慢慢放下
      等情，足認證人芳甲○○揭證述屬實，應可採信。本件異
      議人於進入平交道之前，警鈴已經響起、警示燈已亮、柵
      欄已徐徐放下，不應不顧自身及火車往來之安全加速強行
      闖越鐵路平交道，是異議人所辯與事實不符，洵無足採。
五、綜上所述，異議人既於上述時、地騎乘車牌號碼AC3-998 號
    重型機車，經警舉發「警鈴已響，警示燈已亮、柵欄已徐徐
    放下，仍闖越平交道」之違規，原處分機關援引道路交通管
    理處罰條例第54條第1 款、第63條第1 項第3 款及違反道路
    交通管理事件統一裁罰標準及處理細則之規定，裁處罰鍰9,
    000 元，併計違規點數3 點、施以道路交通安全講習，並無
    不當。本件聲明異議為無理由，應予駁回。
六、據上論斷，應依道路交通案件處理辦法第l9條，裁定如主文
    。
中    華    民    國    97    年    6     月    30    日
                  交通法庭法  官  許永煌
以上正本證明與原本無異。
如不服本裁定應於送達後5日內向本院提出抗告狀。
                          書記官  陳淑琪
中    華    民    國    97    年    6     月    30    日


司法院資訊處製作；財團法人民間司法改革基金會備份。
